【裁判字號】    98,簡上,931
【裁判日期】    981030
【裁判案由】    妨害名譽
【裁判全文】
臺灣高雄地方法院刑事判決             98年度簡上字第931號
上  訴  人  臺灣高雄地方法院檢察署檢察官
被      告  甲○○
上列上訴人因被告妨害名譽案件，不服本院高雄簡易庭民國98年
7 月20日98年度審簡字第4180號第一審刑事簡易判決（偵查案號
：98年度偵字第17482 號），提起上訴，本院管轄之第二審合議
庭判決如下：
    主  文
上訴駁回。
    事實及理由
一、證據能力部分：按被告以外之人於審判外之言詞或書面陳述
    ，除法律有規定者外，不得作為證據。又被告以外之人於審
    判外之陳述，雖不符前4 條之規定，而經當事人於審判程序
    同意作為證據，法院審酌該言詞陳述或書面陳述作成時之情
    況，認為適當者，亦得為證據。當事人、代理人或辯護人於
    法院調查證據時，知有第159 條第1 項不得為證據之情形，
    而未於言詞辯論終結前聲明異議者，視為有前項之同意，刑
    事訴訟法第159 條第1 項、第159 條之5 第1 項、第2 項分
    別定有明文。查本案認定事實所引用之卷證資料，除原已符
    同法第159 條之1 至第159 條之4 規定、及法律另有規定等
    傳聞法則例外規定，而得作為證據外，其餘卷證資料，並無
    證據證明係公務員違背法定程序所取得，而檢察官、被告於
    本院行準備程序及審理時，均同意其證據能力，且本院審酌
    前揭陳述作成時之情況，並無違法取證之瑕疵，亦認以之作
    為證據為適當，是本件有關被告以外之人於審判外之言詞或
    書面陳述等供述證據，依前揭法條意旨，自均得為證據。
二、本案經本院審理結果，認原審判決認事用法及量刑均無不當
    ，應予維持，並引用原審判決書記載之事實、證據及理由（
    如附件）。
三、上訴意旨略以：被告迄未與告訴人乙○○道歉，原審量刑過
    輕等語。按量刑輕重，係屬事實審法院得依職權自由裁量之
    事項，苟已斟酌刑法第57條所定各款所列情狀而未逾越法定
    刑度，亦未濫用其權限，即不得任意指摘為違法，此為最高
    法院判例所宣示之原則（最高法院72年臺上字第6696號、75
    年臺上字第7033號判例意旨參照）。是以，法官量刑時，如
    無裁量逾越或裁量濫用之明顯違法情事，自不得擅加指摘其
    違法或不當。經查，本件被告妨害名譽犯行，事證明確，原
    審因而依刑事訴訟法第449 條1 項、第454 條第2 項，刑法
    第309 條第1 項、第42條第3 項前段，刑法施行法第1條 之
    1 第1 項、第2 項前段，並審酌被告因其姊與告訴人友人間
    之租屋糾紛，於告訴人至其友人租屋處搬運物品時，即辱罵
    告訴人，造成告訴人名譽受損，惟念被告並無前科，有臺灣
    高等法院被告前案紀錄表一紙在卷可稽，僅因一時失慮而罹
    刑典，並犯後坦承犯行等一切情狀，量處罰金5,000 元，並
    諭知易服勞役之折算標準，其認事用法均無不當，量刑亦稱
    妥適。上訴人以原審量刑過輕為由，據以上訴，指摘原判決
    不當，為無理由，應予駁回。
據上論斷，依刑事訴訟法第455 條之1 第1 項、第3 項、第368
條、第364 條、第373 條，判決如主文。
本案經檢察官丙○○到庭執行職務。
中    華    民    國    98    年    10    月    30    日
                  刑事第九庭    審判長法  官   鄭詠仁
                                      法  官   黃沛文
                                      法  官   謝枚霏
以上正本證明與原本無異。
不得上訴。
中    華    民    國    98    年    10    月    30    日
                                      書記官   楊馥如
附錄本判決論罪之法條全文
刑法第309條第1項
（公然侮辱罪）
公然侮辱人者，處拘役或 3 百元以下罰金。


司法院資訊處製作；財團法人民間司法改革基金會備份。
